Config:
  hfst:
    Gen: ../../../src/generator-gt-norm.hfst
    Morph: ../../../src/analyser-gt-norm.hfst
  xerox:
    Gen: ../../../src/generator-gt-norm.xfst
    Morph: ../../../src/analyser-gt-norm.xfst
    App: lookup

Tests:



# todo:
# Proofread the gold standard (below)
# Then: run analyser, then correct.


  Verb - kergütämä: # Verb (59) kergütämä 'eng /est /fin' - full paradigm
     kergütämä+V+Inf/mA: kergütämä
     kergütämä+V+Inf: kergütäq
     kergütämä+V+ActPrtPrc: kergütänüq
     kergütämä+V+PssPrtPrc: kergütet
     kergütämä+V+Ind+Prs+ScSg1: kergüdä
##
#kaotama => kergütämä
     kergütämä+V+Ind+Prs+ScSg2: [kergütät, kergütädeq]
     kergütämä+V+Ind+Prs+ScSg3: kergütäs
     kergütämä+V+Ind+Prs+ScPl1: kergütämiq
     kergütämä+V+Ind+Prs+ScPl2: kergütätiq
     kergütämä+V+Ind+Prs+ScPl3: kergütäseq
     kergütämä+V+Ind+Prs+Sc+ConNeg: kergüdä
     kergütämä+V+Ind+Prt+ScSg1: kergüdi
     kergütämä+V+Ind+Prt+ScSg2: [kergütit, kergüdiq, kergütideq]
     kergütämä+V+Ind+Prt+ScSg3: kergütʼ
     kergütämä+V+Ind+Prt+ScPl1: kergütimiq
     kergütämä+V+Ind+Prt+ScPl2: kergütitiq
     kergütämä+V+Ind+Prt+ScPl3: [kergüdiq, kergütiväq]
     kergütämä+V+Ind+Prt+Sc+ConNeg: kergüdä

     kergütämä+V+Ind+Prs+OcSg1: kergütedä
     kergütämä+V+Ind+Prs+OcSg3: kergütedäs

     kergütämä+V+ActPrsPrc+Sg+Nom: kergütäv

     kergütämä+V+Jus: kergütägüq

     kergütämä+V+Ind+Prs+OcSg1: kergütedä
     kergütämä+V+Ind+Prs+OcSg2: [kergütedät, kergütedädeq]
     kergütämä+V+Ind+Prs+OcSg3: kergütedäs
     kergütämä+V+Ind+Prs+OcPl1: kergütedämiq
     kergütämä+V+Ind+Prs+OcPl2: kergütedätiq
     kergütämä+V+Ind+Prs+OcPl3: kergütedäseq
     kergütämä+V+Ind+Prs+Oc+ConNeg: kergütedä

     kergütämä+V+Ind+Prt+OcSg1: kergütedi
     kergütämä+V+Ind+Prt+OcSg2: [kergütedit, kergütediq, kergütedideq]
     kergütämä+V+Ind+Prt+OcSg3: kergütedi
     kergütämä+V+Ind+Prt+OcPl1: kergütedimiq
     kergütämä+V+Ind+Prt+OcPl2: kergüteditiq
     kergütämä+V+Ind+Prt+OcPl3: [kergütediq, kergütediväq]
     kergütämä+V+Ind+Prt+Oc+ConNeg: kergütedä

     kergütämä+V+ActPrsPrc+Sg+Nom: kergütäv
     kergütämä+V+ActPrsPrc+Sg+Gen: kergütävä
     kergütämä+V+ActPrsPrc+Sg+Par: kergütävät
     kergütämä+V+ActPrsPrc+Sg+Ill: kergütävähe
     kergütämä+V+ActPrsPrc+Pl+Nom: kergütäväq
     kergütämä+V+ActPrsPrc+Pl+Gen: kergütävide
     kergütämä+V+ActPrsPrc+Pl+Par: kergütävit
     kergütämä+V+ActPrsPrc+Pl+Ill: kergütävihe

     kergütämä+V+PssPrsPrc+Sg+Nom: kergütev
     kergütämä+V+PssPrsPrc+Sg+Gen: kergüteva
     kergütämä+V+PssPrsPrc+Sg+Par: kergütevat
     kergütämä+V+PssPrsPrc+Sg+Ill: kergütevahe
     kergütämä+V+PssPrsPrc+Pl+Nom: kergütevaq
     kergütämä+V+PssPrsPrc+Pl+Gen: kergütevide
     kergütämä+V+PssPrsPrc+Pl+Par: kergütevit
     kergütämä+V+PssPrsPrc+Pl+Ill: kergütevihe

     kergütämä+V+ActPrtPrc+Sg+Nom: kergütänüq
     kergütämä+V+ActPrtPrc+Sg+Gen: kergütänü
     kergütämä+V+ActPrtPrc+Sg+Par: kergütänüt
     kergütämä+V+ActPrtPrc+Sg+Ill: kergütänühe
     kergütämä+V+ActPrtPrc+Pl+Nom: kergütänüq
     kergütämä+V+ActPrtPrc+Pl+Gen: [kergütänüide, kergütänüisi]
     kergütämä+V+ActPrtPrc+Pl+Par: [kergütänüid, kergütänüisi]
     kergütämä+V+ActPrtPrc+Pl+Ill: [kergütänüihe, kergütänüisihe]

     kergütämä+V+PssPrtPrc+Sg+Nom: kergütet
     kergütämä+V+PssPrtPrc+Sg+Gen: kergütedü
     kergütämä+V+PssPrtPrc+Sg+Par: kergütetüt
     kergütämä+V+PssPrtPrc+Sg+Ill: kergütetühe
     kergütämä+V+PssPrtPrc+Pl+Nom: kergütedüq
     kergütämä+V+PssPrtPrc+Pl+Gen: [kergütetüide, kergütetüisi]
     kergütämä+V+PssPrtPrc+Pl+Par: [kergütetüid, kergütetüisi]
     kergütämä+V+PssPrtPrc+Pl+Ill: [kergütetüihe, kergütetüisihe]

